【裁判字號】    97,上訴,1328
【裁判日期】    970716
【裁判案由】    違反毒品危害防制條例
【裁判全文】
臺灣高等法院臺中分院刑事判決        97年度上訴字第1328號
上  訴  人
即  被  告  甲○○
                      4號
上列上訴人因違反毒品危害防制條例案件，不服臺灣彰化地方法
院97年度訴字第745號中華民國97年4月29日第一審判決（起訴案
號：臺灣彰化地方法院檢察署97年度毒偵字第552號），提起上
訴，本院判決如下：
    主  文
上訴駁回。
    事  實及理  由
一、本案經本院審理結果，認第一審判決認事用法及量刑均無不
    當，應予維持，並引第一審判決書記載之事實、證據及理由
    。（如附件）
二、被告上訴意旨略以：伊與母親相依為命，母親身體不適，且
    有精神疾病，原審量刑過重，請求減輕云云。惟查：被告有
    違反槍砲彈藥刀械管制條例、竊盜、違反毒品危害防制條例
    等前科，素行不佳。本院認施用毒品，除戕害自身之健康、
    生命外，並已衍生危害家庭之不良後果，且損及社會、國家
    之整體利益，被告既曾施用毒品，經法院判處有期徒刑，並
    已執行完畢，尚不能深切體悟，自愛自重，猶不顧施用毒品
    對其個人、家庭及社會、國家所造成之危害及負累，而再犯
    之，難認其罪責係屬輕微，自應受相當之刑罰制裁，始符社
    會正義，參酌施用第1級毒品海洛因之法定刑為6月以上5 年
    以下，施用第2級毒品安非他命之法定刑為2月以上3年以下
    有期徒刑之罪。原審審酌被告之素行、犯罪之動機、情節、
    所生危害及其他犯罪情節並犯後之態度等一切情狀，依序分
    別就施用第1級毒品部分量處有期徒刑7月，施用第2級毒品
    部分量處有期徒刑3月，並定其執行刑為有期徒刑8月，量刑
    尚稱妥適，被告上訴顯無理由，應予駁回。
三、被告經合法傳喚，無正當理由不到庭，爰不待其陳述，逕行
    判決。
四、據上論斷，應依刑事訴訟法第373條、第368條、第371條，
    判決如主文。
本案經檢察官乙○○到庭執行職務。
中    華    民    國    97    年    7    月    16    日
            刑事第四庭    審判長法  官  洪  耀  宗
                                法  官  江  德  千
                                法  官  劉  登  俊
上列正本證明與原本無異。
除施用第2級毒品部分不得上訴外，其餘得上訴。
如不服本判決，應於收受送達後十日內向本院提出上訴書狀，其
未敘述上訴之理由者並得於提出上訴後十日內向本院補提理由書
(均須按他造當事人之人數附繕本)。
                                書記官  粘  銘  環
中    華    民    國    97    年    7     月    16    日
附件
臺灣彰化地方法院刑事判決            97年度訴字第745號
公  訴  人  臺灣彰化地方法院檢察署檢察官
被      告  甲○○  男  35歲（民國○○年○月○○日生）
                    身分證統一編號：Ｚ000000000號
                    住彰化縣員林鎮○○里○○鄰○○街209巷2
                    4號
上列被告因毒品危害防制條例案件，經檢察官提起公訴（97年度
毒偵字第552號），本院依簡式審判程序判決如下：
    主  文
甲○○施用第壹級毒品，累犯，處有期徒刑柒月；又施用第貳級
毒品，累犯，處有期徒刑月。應執行有期徒刑捌月。
    犯罪事實及理由
一、本件犯罪事實與檢察官起訴書之記載相同，茲引用之（如附
    件）。
二、本件證據除被告於本院審理中自白犯罪應予補充外餘與檢察
    官起訴書之記載相同，茲引用之（如上附件）。
三、量刑理由：
    被告有多次施用毒品案件，有臺灣高等法院被告前案紀錄表
    可證。詎被告仍再為本案同樣犯行，足見應給予被告較適當
    之刑期以資矯治其惡行，再審酌被告犯罪之動機、方法、手
    段、所生危害，暨犯後到庭坦承犯行、態度良好等一切情狀
    ，分別量處如主文所示之刑，並定其應執行刑。
四、應適用之法條：
    (一)刑事訴訟法第273 條之1 第1 項，第299 條第1 項前段
        、第310 條之2 、第454 條第2 項。
    (二)毒品危害防制條例第10條第1項、第2項。
    (三)刑法第11條前段、第47條第1項、第51條第5款。
五、(一)按本判決係依刑事訴訟法第310條之2、第454條第2項製
        作，依法僅需記載當事人欄、主文、犯罪事實、證據名
        稱、應適用之法條及得於10日內上訴之旨，並得以簡略
        方式為之；如認定之犯罪事實、證據及應適用之法條，
        與檢察官聲請簡易判決處刑書或起訴書之記載相同者，
        得引用之。
    (二)又上揭所指應記載之「犯罪事實」，揆諸同法第308條
        後段原關於有罪之判決書應記載「事實」之規定，已修
        正為應記載「犯罪事實」，核其修正之立法理由，即指
        明「犯罪事實」，係指符合犯罪構成要件之具體社會事
        實。是以構成犯罪事實以外之其他適用法律事實，例如
        刑罰加重（含累犯在內)或減輕事由等，自可無須在「
        犯罪事實」欄中記載（法院辦理刑事訴訟案件應行注意
        事項第14 4點參照），惟仍應於主文中予以表明，並於
        應適用之法條欄予以引用。
六、如不服本件判決，得自收受送達之日起10日內，向本院提起
    上訴。
本案經檢察官陳茂榮到庭執行職務。
中    華    民    國    97    年    4    月    29    日
                       刑事第三庭    法  官  姚銘鴻
以上正本證明與原本無異。
如不服本判決，應於判決送達後10日內，向本院提出上訴書狀，
上訴書狀應「敘述具體上訴理由」，並按他造當事人之人數附繕
本。「切勿逕送上級法院」。
如不服本判決，應於判決送達後10日內向本院提出上訴狀（應抄
附繕本）。
中    華    民    國    97    年    4     月    29    日
                                      書記官  郭佳雯
附錄論罪科刑法條全文
毒品危害防制條例第10條
施用第一級毒品者，處6月以上5年以下有期徒刑。
施用第二級毒品者，處3年以下有期徒刑。


司法院資訊處製作；財團法人民間司法改革基金會備份。
